【裁判字號】    94,易,543
【裁判日期】    950117
【裁判案由】    竊盜
【裁判全文】
臺灣板橋地方法院刑事判決               94年度易字第543號
公  訴  人  臺灣板橋地方法院檢察署檢察官
被      告  丙○○
上列被告因竊盜案件，經檢察官提起公訴（94年度偵字第76號）
，本院判決如下：
    主  文
丙○○結夥三人以上竊盜，累犯，處有期徒刑拾月。
    事  實
一、丙○○前於民國92年間曾因違反毒品危害防制條例案件，經
    台灣高等法院於92年11月28日以92年度上訴字1908號判處有
    期徒刑4 月，緩刑2 年確定；又於92年間因違反毒品危害防
    制條例案件，經本院於93年5 月3 日以92年度訴字第1857號
    ，判處有期徒刑6 月確定，嗣上開緩刑宣告遭撤銷，經本院
    裁定應執行有期徒刑8 月確定，並於93年7 月23日易科罰金
    執行完畢。詎其猶不知悔改，夥同姓名年籍不詳綽號「捲毛
    」、「阿東」成年男子，共同基於意圖為自己不法所有之犯
    意聯絡，於93年10月1 日上午7 時許（非夜間），前往甲○○經營位於台北縣蘆洲市○○路○ 段359 號「慶業興鋼鐵有
    限公司」之工廠，趁四下無人注意之際，無故侵入之（無故
    侵入建築物部分未據告訴），並推由「捲毛」、「阿東」二
    人負責下手行竊，丙○○則在一旁把風等候，竊取甲○○或
    慶業興鋼鐵有限公司所有置於廠房內之車牌號碼6D-3085 號
    小客車、汽車領用牌照登記書、保險櫃（內有國民身分證2
    張、戶口名簿、公司執照、中國信託商業銀行存摺暨支票簿
    各1 本、國際商業銀行存摺暨支票簿各1 本、聯邦商業銀行
    支票簿共100 張、台灣固網支票1 張面額新台幣《下同》14
    9,000 元）、現金10,000元、數位照相機1 台及公司印鑑章
    2 枚等物品得逞後逃逸，並由「捲毛」、「阿東」將部分贓
    物放置於不知情之乙○○位於台北縣蘆洲市○○路185 巷80
    弄6 號2 樓住宅。嗣於93年12月16日上午11時40分許，為警
    持搜索票前往台北縣蘆洲市○○路185 巷80弄6 號2 樓丙○○友人乙○○之住處執行搜索時查獲，並扣得甲○○所有之
    中國信託商業銀行支票簿乙本及慶業興鋼鐵有限公司之印章
    2 顆，始循線查悉上情（並扣得與本案無涉之板手、尖型工
    具、鐵鋸、老虎鉗、油壓剪各1 支，及假髮、照相機各1 個
    、皮包3 個，帆布提袋1 個、白色手套1 付及西瓜刀1 把、
    安非他命空袋3 個、及空瓶1 個、海洛因、安非他命各3 包
    、空分裝袋5 個、安非他命殘渣袋3 個、針筒1 支）。
二、案經臺北市警察局移請臺灣板橋地方法院檢察署檢察官偵查
    起訴。
    理  由
甲、程序部分：
    按被告以外之人於審判外之陳述，雖不符前4 條之規定，而
    經當事人於審判程序同意作為證據，法院審酌該言詞陳述或
    書面陳述作成時之情況，認為適當者，亦得為證據。當事人
    或辯護人於法院調查證據時，知有第159 條第1 項不得為證
    據之情形，而未於言詞辯論終結前聲明異議者，視為有前項
    之同意。刑事訴訟法第159 條之5 定有明文。本案被告於準
    備程序中對於檢察官所提各項證據方法之證據能力均表示「
    沒意見」，且本案言詞辯論終結前，被告並未爭執被告以外
    之人（包括證人乙○○、被害人甲○○於警詢時指訴及證人
    乙○○於偵查中之證詞）於審判外（即分別於警詢、偵查中
    檢察官訊問時）之言詞陳述，無證據能力，揆諸上開規定，
    應認被告已同意上開各該證據方法得作為證據，而本院審酌
    上開各該證據均非非法取得之證據，並無證據力明顯過低之
    情形，復經本院於審判期日就上開證據依法進行調查、辯論
    ，依法自有證據能力，合先敘明。
乙、實體部分：
一、訊據被告丙○○矢口否認有上揭竊盜之犯罪事實，辯稱：因
    為案發當時綽號「捲毛」之成年男子打電話給伊，說有好東
    西要給伊，伊不知道他們是要偷東西，到現場時才發現他們
    是在偷東西，他們有央求伊幫忙把風，但伊說作不來，後來
    伊就先行離去云云，惟查被告迭於警詢及偵查中就如何與綽
    號「捲毛」、「阿東」分工共同行竊等情，業據供明在卷（
    94年度偵字第76號偵查卷第37、38、39頁、第97頁、第132
    頁、第148 頁反面），核與被害人甲○○於警詢中指述失竊
    之情節相符（同上偵查卷第53、54頁），且經證人乙○○於
    警詢時、偵查中及本院審理時具結陳稱上情無訛（見同上偵
    查卷第25至28頁、第127 、128 、129 頁、第148 頁反面）
    ，倘若被告無意參與行竊，衡之常情，綽號「捲毛」、「阿
    東」之成年男子實無必要央求被告至現場把風，而徒增曝露
    犯行之可能性；且被告於偵查時亦自承「當時是他們通知我
    過去，我到現場時他們已經在偷了，他們不讓我離去，他們
    叫我幫他們看是否有人來，我當時也不知該怎麼辦，等他們
    2 人都離開了，我才離開... 捲毛2 人行竊完畢時喊說"好
    了" ，他2 人離去後，我也跟著離開。」等語明確（同上偵
    查卷第148 頁反面），是被告上開辯解實無可採，此外並有
    臺北市政府警察局刑事警察大隊搜索扣押筆錄1 份、扣押物
    品目錄表1 份、照片8 紙在卷可佐。被告事後翻異其詞，顯
    係卸責之詞，委無可採。綜上，本案事證明確，被告竊盜犯
    行洵堪認定，應依法論處。
二、核被告所為，係犯刑法第321 條第1 項第4 款之結夥三人加
    重竊盜罪。至起訴書就論罪法條雖誤載為同法第321 條第1
    項第3 款之加重竊盜罪嫌，惟業經蒞臨檢察官於本院94年6
    月1 日準備程序時，當庭更正為同法第321 條第1 項第4 款
    之結夥三人加重竊盜罪，附此敘明。又被告與綽號「捲毛」
    、「阿東」二名姓名年籍不詳之成年男子間，具有犯意聯絡
    及行為分擔實施，為共同正犯。末查被告有事實欄所示有期
    徒刑執行完畢情形，有臺灣高等法院被告全國前案紀錄簡覆
    表可考，其於有期徒刑執行完畢後五年以內再犯本件有期徒
    刑以上之結夥竊盜罪，為累犯，應依刑法第47條之規定加重
    其刑。爰審酌被告之素行、智識程度（高中）、及其犯罪動
    機、目的、手段、所竊財物之價值、對被害人損害程度及犯
    罪後飾詞狡辯之態度等一切情狀，量處如主文所示之刑，以
    資懲戒。
三、至蒞臨檢察官於94年8 月2 日補充理由書中補充本件起訴法
    條另涉犯刑法第321 條第1 項第2 款之毀越門扇罪嫌。惟查
    本件據被害人甲○○於警詢時雖陳稱：伊發現伊工廠內遭人
    侵入破壞行竊等語（同上偵查卷第53頁），惟本件被害人甲○○經合法通知均未到庭，是本案並無證據顯示被告與「捲
    毛」、「阿東」3 人係有破壞門扇或其他安全設備之情形，
    依「罪證有疑，利於被告」之法則，即應作有利於被告之認
    定。此外，又查無其他積極證據足證被告有何破壞門扇或其
    他安全設備之情形，本應為其無罪判決之諭知，惟公訴人認
    該部分與前揭起訴有罪之部分屬同一事實，爰不另為無罪之
    諭知。
四、扣案之板手、尖型工具、鐵鋸、老虎鉗各1 支，及假髮、照
    相機各1 個、皮包3 個、帆布提袋1 個、白色手套1 付，為
    證人乙○○所有，又扣案之油壓剪1 支，為綽號「阿東」之
    男子所有，西瓜刀1 把，是馮勝欽所有，業據證人乙○○陳
    明屬實（見同上偵查卷第25、26頁、第94、95頁），且無證
    據顯示為本案犯罪所用之物，爰不宣告沒收。至扣案之安非
    他命空袋3 個、及空瓶1 個、海洛因、安非他命各3 包、空
    分裝袋5 個、安非他命殘渣袋3 個、針筒1 支等物，分係被
    告及乙○○所有，且與本案無涉，亦不宣告沒收，附此敘明
    。
據上論斷，應依刑事訴訟法第299 條第1 項前段，刑法第28條、
第321 條第1 項第4 款、第47條、罰金罰鍰提高標準條例第1 條
前段，判決如主文。
本案經檢察官張慶林到庭執行職務。
中    華    民    國    95    年    1     月    17    日
                  刑事第十二庭  審判長法  官  高玉舜
                                      法  官  陳靜茹
                                      法  官  吳幸娥
以上正本證明與原本無異
如不服本判決應於送達後10日內向本院提出上訴狀
                                      書記官  洪惠玲
中    華    民    國    95    年    1     月    18    日
附錄本案論罪科刑法條全文：
中華民國刑法第321條
犯竊盜罪而有左列情形之一者，處六月以上、五年以下有期徒刑
：
一  於夜間侵入住宅或有人居住之建築物、船艦或隱匿其內而犯
    之者。
二  毀越門扇、牆垣或其他安全設備而犯之者。
三  攜帶兇器而犯之者。
四  結夥三人以上而犯之者。
五  乘火災、水災或其他災害之際而犯之者。
六  在車站或埠頭而犯之者。
前項之未遂犯罰之。


司法院資訊處製作；財團法人民間司法改革基金會備份。
